臺灣高雄地方法院民事裁定
111年度雄簡聲字第85號
聲  請  人  杜清泉  
相  對  人  呂亞帆  

上列當事人間聲請停止執行事件，本院裁定如下：
    主    文
聲請人供擔保新臺幣(下同)1萬5,583元後，本院111年度司執字
第125945號給付票款強制執行事件所為之強制執行程序，於本院
111年度雄補字第2267號債務人異議之訴事件（含之後改分案件
）判決確定、和解或撤回終結前應暫予停止。
    理    由
一、聲請意旨略以：伊因經濟上出現困境，故簽發如附表所示之
    本票（下稱系爭本票）向他人借款，嗣經相對人取得系爭本
    票後，並對伊之財產聲請強制執行，經臺灣臺南地方法院（
    下稱臺南地院）以110年度司票字第2954號本票裁定（下稱
    系爭本票裁定）為准許，惟系爭本票債權業已罹於時效而消
    滅，故經伊向臺南地院起訴請求確認系爭本票債權請求權不
    存在，並經臺南地院以110年度南簡字第1662號民事判決，
    判決確認系爭本票債權請求權不存在，並告確定，惟相對人
    於上開民事判決確定後，仍持系爭本票裁定為執行名義，向
    本院聲請對聲請人財產為強制執行，經本院以111年度司執
    字第125945號受理在案（下稱系爭執行事件），並經本院以
    系爭執行程序受理，為此，聲請人業已向本院提起債務人異
    議之訴，請求撤銷系爭執行事件所為之強制執行程序，經本
    院以111年度雄補2267號債務人異議之訴（下稱系爭本案）
    受理，因恐聲請人之財產一經執行勢難回復原狀，為此，爰
    依法聲請准供擔保後，於系爭本案判決確定前，停止系爭執
    行事件之強制執行程序等語。
二、按「強制執行程序開始後，除法律另有規定外，不停止執行
    ；有回復原狀之聲請，或提起再審或異議之訴，或對於和解
    為繼續審判之請求，或提起宣告調解無效之訴、撤銷調解之
    訴，或對於許可強制執行之裁定提起抗告時，法院因必要情
    形，或依聲請定相當並確實之擔保，得為停止強制執行之裁
    定」，強制執行法第18條第1、2項定有明文。又法院依強制
    執行法第18條第2項定擔保金額而准許停止強制執行之裁定
    者，該項擔保係備供債權人因停止執行所受損害之賠償，其
    數額應依標的物停止執行後，債權人未能即時受償或利用該
    標的物所受之損害額，或因其另供擔保強制執行所受之損害
    額定之，非以標的物之價值或其債權額為依據（最高法院91
    年度台抗字第429號裁判意旨參照）。
三、經查，本件聲請人以其向本院提起債務人異議之訴事件為由
    ，聲請裁定停止系爭執行事件，經本院依職權調閱系爭執行
    事件卷宗及系爭本案卷宗為審究後，認核與強制執行法第18
    條第2項規定相符，聲請人所為停止執行之聲請為有理由，
    應予准許。本院斟酌相對人持以聲請強制執行之系爭本票票
    據債權本金部分11萬元，亦即系爭本案之訴訟標的為11萬元
    ，為不得上訴第三審事件，並參考各級法院辦案期限實施要
    點第2條規定，民事簡易事件第一審、第二審10月、2年，訴
    訟期間應可評估約2年10月，暨相對人因系爭執行事件停止
    執行，致受償時間延宕，可能因延宕期間不能使用受償金錢
    ，而受有相當於遲延利息之損失，或喪失因投資金錢預期可
    得之利益等一切情事，爰酌定本件擔保金以4萬6,042元（計
    算式：110,000元×5％×(2+10/12)=15,583元，未滿1元部分，
    四捨五入）為適當。從而，本件爰酌定聲請人應供擔保之金
    額為1萬5,583元。
五、爰依強制執行法第18條第2項，裁定如主文。
中　　華　　民　　國　　111 　年　　12　　月　　22　　日
                  高雄簡易庭  法　　　官  林綉君
以上正本係照原本作成。
如不服本裁定，應於送達後10日內，向本院提出抗告狀並表明抗
告理由，如於本裁定宣示後送達前提起抗告者，應於裁定送達後
10日內補提抗告理由書（須附繕本），並繳納抗告費新臺幣1,00
0元。
中　　華　　民　　國　　111 　年　　12　　月　　22　　日
      　　　　　　　　　　　　書　記　官  羅崔萍
附表：　　　　　　　　　　　　　　　
編號 發　票　日 票面金額 到期日 票據號碼 1 106年7月30日 11萬元 未載 563689